---
author: "Laboratorio Social - INEC"
date: "16/7/2019"
output:
  html_document:
    toc: true
    toc_collapsed: false
    toc_depth: 6
---

```{r setup, include=FALSE}

knitr::opts_chunk$set(echo = TRUE)

library(purrr)
library(dplyr)
library(tidyr)
library(stringr)
library(ggplot2)
library(lubridate)
library(tibble)
library(knitr)
library(kableExtra)







a <- readRDS("../lista_ficha.RDS")
a <- readRDS('../lista_ficha.RDS')
indicador <- "i01p_T_pobreza"

params <- list(
  
  
  nombreindicador= "Tasa de pobreza por ingresos",
  
  bdd1 = "Encuesta Nacional de Empleo, Desempleo y Subempleo (ENEMDU)",
  
  bdd2 = NULL,
  
  unidad = "Porcentaje",
  
  interpret = "Un X porciento de la población se encuentran por debajo de la línea de pobreza." ,
  
  ods = "Objetivo 1. Fin de la pobreza",
  
  plan = "Objetivo 1. Garantizar una vida digna con iguales oportunidades para todas las personas.",
  
  convencion = "Artículo 27. Los Estados Partes reconocen el derecho de todo niño a un nivel de vida adecuado para su desarrollo físico, mental, espiritual, moral y social",
  
  software = 'Stata 14'
  )

```

***
## Ficha Metodológica
***

#### Nombre del Indicador:
`r params$nombreindicador`

***
#### Definición:
La `r params$nombreindicador` es el total de personas cuyo ingreso per cápita del hogar es inferior al valor de la línea de pobreza, expresado como porcentaje de la población total en un período determinado. 

***
#### Periodo:
2013 - 2017

***

#### Fuente:
- `r params$bdd1`
- `r params$bdd2`

***

***
#### Fórmula:

$$ TPYR^t = \frac{\sum_i^n{x_{i(y_j<lp)}^t}}{PT^t} * K $$

- $TPYR^t$    : `r params$nombreindicador` en el periodo **t**.

- $x_{i(y_j<lp)}$: Persona **i** pertenenciente al hogar $j$ donde el ingreso per cápita $y_j$ es menor a la línea de la pobreza en el periodo **t**.

- $i$        :  Persona **i**.

- $j$        :  Hogar **j**.

- $PT^t$     : Población Total en el periodo **t**.

- $K$ : Constante = 100.

***

### NOTA:


**Línea de la Pobreza:** Corresponde al valor monetario del costo de una canasta básica de bienes y servicios. Se calcula a partrir de la Encuesta de Condiciones de Vida (ECV) 2006, y se actualiza en función del índice de precios al consumidor (IPC) correspondiente al periodo de análisis. 

**Ingréso per cápita:** Determina el ingreso que, en promedio, recibe cada uno de los miembros del hogar. 


#### Desagregaciones:

```{r echo=F}

b <- 
  
  a[[indicador]][['labels']] 


```


```{r varlabel, echo=F}

cat('\n')

b %>%
  
  kable(caption = 'Variables de Grupo') %>% 

  kable_styling(bootstrap_options = c("striped", "hover", "condensed", "responsive"),
                            full_width = F, font_size = 10, position = 'center')


```

***
```{r echo=F}

if(any(b$Variable %in% 'g_edad')){

data.frame(Categoria=c('Niño/a',
                       "Adolescencia Temprana",
                       "Adolescencia Tadía",
                       "Adulto"),
           Descripcion=c('Menor de 12 años',
                     "De 12 a 14 años",
                     "De 14 a 17 años",
                     "mayor o igual a 18 años")) %>% as_tibble() %>% 
    
    kable(caption='Grupos de niñez y adolescencia') %>% 
    
    kable_styling(bootstrap_options = c("striped", "hover", "condensed", "responsive"),
                            full_width = F, font_size = 10, position = 'center')

} else {
  
  cat('')
}

```

***

##### Tags:


   **Objetivos de Desarrollo Sostenible:**

    `r params$ods`

  **Plan Nacional de Desarrollo:**

    `r params$plan`


  **Convención sobre los Derechos del Nino:**
  
    `r params$convencion`

***

##### Código
***

**Software:** `r params$software`

***

***

```{r echo=T}

# **Descripción de Variables**

# area:  Área
#           Urbano = 1
#           Rural = 2
# P02: Sexo
# Hombre = 1
# Mujer = 2
# P63: Ingresos – Patronos Cta. Propia
# P64b: Monto para consumo del hogar
# P65: Monto gastado en funcionamiento negocio
# P66: Ingreso de asalariados y/o empl. domésticos
# P67: Descuentos de asalariados
# P68b: Ingreso en especies o servicios de asalariados
# P69: Ingreso Ocup. Secundaria – asalariados e independientes
# P70b: Pago en especies o consumo del hogar – trabajo secundario
# P71a: Recibe ingresos derivados de capital e inversiones
# SI = 1
# No = 2
# P71b: Monto recibido por derivados de capital e inversiones
# P72a: Recibe ingresos por jubilación, orfandad, viudez, enfermedad, divorcio, cesantía
# SI = 1
# No = 2
# P72b: Monto recibido por jubilación, orfandad, viudez, enfermedad, divorcio, cesantía
# P73a: Recibe ingresos por regalos o donaciones de personas que vivan dentro del país
# SI = 1
# No = 2
# P73b: Monto recibido por regalos o donaciones de personas que vivan dentro del país
# P74a: Recibe ingresos en dinero o en especies del exterior
# SI = 1
# No = 2
# P74b: Monto recibido desde el exterior
# P75: Recibe BDH
# SI = 1
# No = 2
# P76: Monto que recibió por el BDH
# P78: Monto que recibió por bono JGL
# 
# 
# **Cálculo del indicador**
# 
# clonevar sexo=p02
# egen npersona=count(sexo), by(idhogar)
# 
# ren ingrl ingrl_inec
# label drop ingrl
# 
# generat ingr= 0
# replace ingr= ingr + p63  if p63 <999999
# replace ingr= ingr + p64b if p64b<999999 
# replace ingr= ingr - p65  if p65 <999999
# replace ingr= ingr + p66  if p66 <999999
# replace ingr= ingr + p67  if p67 <999999
# replace ingr= ingr + p68b if p68b<999999
# 
# recode ingr (0=.) if (p63==. & p64b==. & p65==. & p66==. & p67==. & p68b==.)
# 
# replace ingr=999999 if p63==999999
# replace ingr=999999 if p66==999999
# 
# generat ingrls= 0
# replace ingrls= ingrls + p69  if p69 <999999
# replace ingrls= ingrls + p70b if p70b<999999
# 
# recode ingrls (0=.) if (p69==. & p70b==.)
# recode ingrls (0=999999) if (p69==999999 & p70b==999999)
# recode ingrls (0=999999) if (p69==. & p70b==999999)
# 
# generat ingrl= 0
# replace ingrl= ingrl + ingrls if (ingr<0 & ingrls<999999)
# replace ingrl= ingrl + ingr + ingrls if (((ingr>0 & ingr<999999)| ingr==0) & (ingrls<999999))
# replace ingrl= ingrl + ingrls if (ingr==. & ingrls<999999)
# replace ingrl= ingrl + ingr if (ingrls==. & (ingr>0 & ingr<999999))
# replace ingrl= -1 if (ingr<0 & ingrls==.)
# replace ingrl= 999999 if (ingr==999999 & ingrls==.)
# replace ingrl= 999999 if (ingr==999999 & (ingrls>=0 & ingrls<999999))
# replace ingrl= 999999 if (ingrls==999999 & (ingr>0 & ingr<999999))
# 
# recode ingrl(0=.) if (ingr==. & ingrls==.)
# 
# label var ingrl "Ingreso Laboral"
# label define ingrl -1 "Gasta más de lo que gana" 999999 "No informa"
# label value ingrl ingrl
# 
# label var ingr "Ingreso Trabajo Principal"
# label value ingr
# 
# label var ingrls "Ingreso Ocupación Secundaria"
# label value ingrls ingrls
# 
# generat ingrltot = 0
# replace ingrltot = ingrltot + p71b if (p71a==1 & p71b<999999)
# replace ingrltot = ingrltot + p72b if (p72a==1 & p72b<999999)
# replace ingrltot = ingrltot + p73b if (p73a==1 & p73b<999999)
# replace ingrltot = ingrltot + p74b if (p74a==1 & p74b<999999)
# replace ingrltot = ingrltot + p76  if (p75 ==1 & p76 <999999)
# replace ingrltot = 999999 if (ingrl==999999)
# replace ingrltot = ingrltot + ingrl if (ingrl>-1 & ingrl<999999)
# 
# * PERSONAS QUE NO TIENEN INVERSIONES, TRANSFERENCIAS, BDH Y NO TIENEN INGRESOS DEL TRABAJO.
# 
# recode ingrltot (0=.) if (p71b==. & p72b==. & p73b==. & p74b==. & p76==. & p78==. & (ingrl==. | ingrl==-1))   
# recode ingrltot (0=.) if (ingrl==. & ingrltot==0)
# 
# label var ingrltot "Ingreso Total"
# label define ingrltot 999999 "No informa"
# label value ingrltot ingrltot
# 
#  
# replace ingrltot = 999999 if (p63 ==999 | p63 ==999 | p63 ==99999)
# replace ingrltot = 999999 if (p64b==999 | p64b==999 | p64b==99999)
# replace ingrltot = 999999 if (p65 ==999 | p65 ==999 | p65 ==99999)
# replace ingrltot = 999999 if (p66 ==999 | p66 ==999 | p66 ==99999)
# replace ingrltot = 999999 if (p67 ==999 | p67 ==999 | p67 ==99999)
# replace ingrltot = 999999 if (p68b==999 | p68b==999 | p68b==99999)
# replace ingrltot = 999999 if (p69 ==999 | p69 ==999 | p69 ==99999)
# replace ingrltot = 999999 if (p70b==999 | p70b==999 | p70b==99999)
# replace ingrltot = 999999 if (p71b==999 | p71b==999 | p71b==99999)
# replace ingrltot = 999999 if (p72b==999 | p72b==999 | p72b==99999)
# replace ingrltot = 999999 if (p73b==999 | p73b==999 | p73b==99999)
# replace ingrltot = 999999 if (p74b==999 | p74b==999 | p74b==99999)
# replace ingrltot = 999999 if (p76 ==999 | p76 ==999 | p76 ==99999)
# 
# recode ingrltot (0=.)
# recode ingrltot (999999=.)
# 
# egen ingtot=sum(ingrltot), by(idhogar)
# gen ingtot_pc=ingtot/npersona
# recode ingtot_pc (0=.)
# 
# gen lipobre= (28.32075*2)*(IPC/((105.45+105.30+105.06)/3))
# gen liexpobre= (15.96*2)*(IPC/((105.45+105.30+105.06)/3))
# 
# *Pobreza por ingresos.-
# 
# **Numerador**
# gen pobre_rural=1 if area==2 & ingtot_pc<lipobre & ingtot_pc>0
# replace pobre_rural=0 if area==2 & ingtot_pc>=lipobre & ingtot_pc!=.


```




***

