---
author: "Laboratorio Social - INEC"
date: "16/7/2019"
output:
  html_document:
  # html_document:
    toc: true
    # toc_float: true
    toc_collapsed: false
    toc_depth: 6
    # highlight: tango
---

```{r setup, include=FALSE}

knitr::opts_chunk$set(echo = TRUE)

library(purrr)
library(dplyr)
library(tidyr)
library(stringr)
library(ggplot2)
library(lubridate)
library(tibble)
library(knitr)
library(kableExtra)





# a <-
# 


a <- readRDS('../lista_ficha.RDS')
indicador <-  'i019_n_accidentes'

params <- list(
  
  nombreindicador= a[[indicador]][['nombre']],
  
  bdd1 = if(a[[indicador]][['base']]=='defunciones_generales') {
        'Base de datos de Defunciones Generales'} else {
    
    if(a[[indicador]][['base']]=='nacimientos') { 
          'Base de datos de Nacimientos' } else {
        
        if(a[[indicador]][['base']]=='defunciones_fetales') {
              'Base de datos de Defunciones Fetales'} else {
            
            if(a[[indicador]][['base']]=='egresos') {
                  'Base de datos de Egresos Hospitalarios'
              
                                                     }
                                                        }
                                            }
                                                   },
  
  bdd2 = a[[indicador]][['base2']],
  
  unidad = a[[indicador]][['unidad']],
  
  interpret = a[[indicador]][['Interpret']],
  
  ods = str_c(a[[indicador]][['ods']], a[[indicador]][['ods_desc']], sep = ' '),
  
  plan = str_c(a[[indicador]][['plan']], a[[indicador]][['plan_desc']], sep = ' '),
  
  convencion = str_c(a[[indicador]][['convencion']], a[[indicador]][['convencion_desc']], sep = ' '),
  
  software = 'R version 3.6.1'

)

```
***
## Ficha Metodológica
***

#### Nombre del Indicador: 
`r params$nombreindicador`

***
#### Definición:
El `r params$nombreindicador` corresponde al total de defunciones por accidentes de transporte terrestre en un periodo determinado.

***
#### Periodo:
2013 - 2017

***

#### Fuente:
 `r params$bdd1`
 `r params$bdd2`

***

### Unidades:
`r params$unidad`

***

### Interpretación:
`r params$interpret`

***
#### Fórmula

$$ MAT^t= \sum_i^n{x_{i}^t} $$



- $MAT^t$    : `r params$nombreindicador` en el periodo/año **t**.

- $x_{i}^t$  : Defunción del individuo **i** en el periodo **t** debido a un accidente de transporte.

- $i$        : Defunción por accidente de transporte del individuo **i**.


***

##### NOTA:

La agrupación de las causas de muertes por homicidio se realiza en función de la Clasificación Estadística Internacional de Enfermedades y Problemas Relacionados con la Salud (CIE):

<!--   - Accidentes de Transporte Terrestre: CIE-10 (V00-V99) -->
<!--   - Otras cuasas de traumatismos accidentales: CIE-10 (W00-X59) -->
<!--   - Suicidios: CIE-10 (X60-X84) -->
  - Homicidios: CIE-10 (X85-Y09)

<!--   - Eventos de Intención no determinada: CIE-10 (Y10-Y34) -->
<!--   - Otras muertes violentas: CIE-10 (Y35-Y98) -->

Para más detalle ver [Clasificador CIE-10](http://ais.paho.org/classifications/Chapters/pdf/Volume1.pdf)


***

#### Desagregaciones:
```{r echo=F}

b <- 
  
  a[[indicador]][['labels']] %>% 
  
  set_names(nm = c('Variable','label')) %>%
  
  group_by(Variable) %>% summarise(Descripcion=first(label))


```


```{r varlabel, echo=F}

cat('\n')

b %>%
  
  kable(caption = 'Variables de Grupo') %>% 

  kable_styling(bootstrap_options = c("striped", "hover", "condensed", "responsive"),
                            full_width = F, font_size = 10, position = 'center')


```

***
```{r echo=F}

if(any(b$Variable %in% 'g_edad')){

data.frame(Categoria=c('Niño/a',
                       "Adolescencia Temprana",
                       "Adolescencia Tadía",
                       "Adulto"),
           Descripcion=c('Menor de 12 años',
                     "De 12 a 14 años",
                     "De 14 a 17 años",
                     "mayor o igual a 18 años")) %>% as_tibble() %>% 
    
    kable(caption='Grupos de niñez y adolescencia') %>% 
    
    kable_styling(bootstrap_options = c("striped", "hover", "condensed", "responsive"),
                            full_width = F, font_size = 10, position = 'center')

} else {
  
  cat('')
}

```
***

#### Tags:

 **Objetivos de Desarrollo Sostenible:**

    `r params$ods`

  **Plan Nacional de Desarrollo:**

    `r params$plan`


  **Convención sobre los Derechos del Nino:**
  
    `r params$convencion`


***

#### Código

***

**Software:** `r params$software`

***

**Librerias:**

```{r echo=T}

library(purrr)
library(dplyr)
library(tidyr)
library(stringr)
library(lubridate)
library(tibble)

```

***

##### Funciones de Preámbulo:

```{r echo=T}

# Funciones

#Argumentos: 

#f. Identificacion de Muertes violentas por accidente de transporte
#crea la variable 'acciden_trans'


fc_acciden_t <- function(data, var) {
  
  var <- enquo(var)
  
  data %>% 
    
    mutate(acciden_trans= ifelse(str_detect(string = !!var, 
                                              pattern = '^ACCIDENTES'), 
                                   yes = T, 
                                   no = F)
    )
}

#f2. funcion de conteo de casos del indicador

fgrupos <- 

  function(data, vars=c(), varindic=NULL) {
    
    if(is.null(varindic)){
      
    data %>% group_by_at(.vars = vars) %>% count() %>% ungroup()
      
    } else {
      
    data %>% filter_at(.vars = varindic, .vars_predicate =  all_vars(.==1)) %>% 
      
      group_by_at(.vars = c(vars)) %>% count() %>% ungroup()
      
    }
    
  }

#f3. funcion que agrega los datos en funcion de las variables de agrupacion 

summarizador <- function(tabla, vars=NULL, varindicad=NULL) {
  
  varst <- c(varindicad, vars, 'anio_bs')
  
  
  t <- tabla  %>% group_by_at(.vars = varst) %>% 
    
    summarise(casos=sum(n, na.rm = T)) %>% ungroup() 
  
  if(!is.null(varindicad)){
    
    t %>% 
      
      filter_at(.vars = varindicad, .vars_predicate = all_vars(!is.na(.)))
    
  }
  
  t
}



```

##### Función del Indicador: 

```{r echo=T}

  #Argumentos
  
  #tabla  : resultado de la funcion fgrupos()
  #vars   : vector de variables de grupo en character (eg. c('var1','var2'))
  #varindicad: variable del indicador creada con la funcion fc_acciden_t
  

f_n_accidentes <- function(tabla,
                          proyecciones=proy_prov, 
                          vars=NULL, 
                          varindicad=NULL
) {
  
  t <- 
    
    tabla %>% 
    
    summarizador(vars = vars,
                 varindicad = NULL)
  
  t
  
}
```











