---
author: "Laboratorio Social - INEC"
date: "16/7/2019"
output:
  html_document:
    toc: true
    toc_collapsed: false
    toc_depth: 6
---

```{r setup, include=FALSE}

knitr::opts_chunk$set(echo = TRUE)

library(purrr)
library(dplyr)
library(tidyr)
library(stringr)
library(ggplot2)
library(lubridate)
library(tibble)
library(knitr)
library(kableExtra)
library(here)



a <- readRDS('lista_ficha.RDS')

indicador <-  'i010_T_mort_neonatal'

params <- list(
  
  nombreindicador= a[[indicador]][['nombre']],
  
  bdd1 = if(a[[indicador]][['base']]=='defunciones_generales') {
        'Base de datos de Defunciones Generales'} else {
    
    if(a[[indicador]][['base']]=='nacimientos') { 
          'Base de datos de Nacimientos' } else {
        
        if(a[[indicador]][['base']]=='defunciones_fetales') {
              'Base de datos de Defunciones Fetales'} else {
            
            if(a[[indicador]][['base']]=='egresos') {
                  'Base de datos de Egresos Hospitalarios'
              
                                                     }
                                                        }
                                            }
                                                   },
  
  bdd2 = a[[indicador]][['base2']],
  
  unidad = a[[indicador]][['unidad']],
  
  interpret = a[[indicador]][['Interpret']],
  
  ods = str_c(a[[indicador]][['ods']], a[[indicador]][['ods_desc']], sep = ' '),
  
  plan = str_c(a[[indicador]][['plan']], a[[indicador]][['plan_desc']], sep = ' '),
  
  convencion = str_c(a[[indicador]][['convencion']], a[[indicador]][['convencion_desc']], sep = ' '),
  
  software = 'R version 3.6.1'

)
  
  
  
```
***
## Ficha Metodológica
***

#### Nombre del Indicador:
`r params$nombreindicador`

***
#### Definición:
La `r params$nombreindicador` es el número de defunciones de neonatos, niña/os menores de un 27 de días de edad, por cada mil nacidos vivos en un periodo determinado. 

***
#### Periodo:
2013 - 2017

***

#### Fuente:
- `r params$bdd1`
- `r params$bdd2`

***

***
#### Fórmula:

$$ TMN^t = \frac{\sum_i^n{d_{i<=27d}^t}}{NV^t} * K $$

- $TMI^t$    : `r params$nombreindicador` en el periodo **t**.

- $d_{i<=27d}^t$: Defunción de neonato **i**, niña/o menor de 27 díasde edad, en el periodo **t**.

- $i$        :  Neonato **i**.

- $NV^t$     : Nacimientos Vivos en el perioro **t**.

- $K$ : Constante = 1.000.

***

#### Desagregaciones:

```{r echo=F}

b <- 
  
  a[[indicador]][['labels']] %>% 
  
  set_names(nm = c('Variable','label')) %>%
  
  group_by(Variable) %>% summarise(Descripcion=first(label))


```


```{r varlabel, echo=F}

cat('\n')

b %>%
  
  kable(caption = 'Variables de Grupo') %>% 

  kable_styling(bootstrap_options = c("striped", "hover", "condensed", "responsive"),
                            full_width = F, font_size = 10, position = 'center')


```

***
```{r echo=F}

if(any(b$Variable %in% 'g_edad')){

data.frame(Categoria=c('Niño/a',
                       "Adolescencia Temprana",
                       "Adolescencia Tadía",
                       "Adulto"),
           Descripcion=c('Menor de 12 años',
                     "De 12 a 14 años",
                     "De 14 a 17 años",
                     "mayor o igual a 18 años")) %>% as_tibble() %>% 
    
    kable(caption='Grupos de niñez y adolescencia') %>% 
    
    kable_styling(bootstrap_options = c("striped", "hover", "condensed", "responsive"),
                            full_width = F, font_size = 10, position = 'center')

} else {
  
  cat('')
}

```

***

##### Tags:


   **Objetivos de Desarrollo Sostenible:**

    `r params$ods`

  **Plan Nacional de Desarrollo:**

    `r params$plan`


  **Convención sobre los Derechos del Nino:**
  
    `r params$convencion`

***

##### Código
###### Funciones de Preámbulo:

###### Argumentos:


```{r echo=T}

# Funciones

#Argumentos: 

# f. Identificacion de Muertes neonatos
# crea la variable 'neonato'

neonatos <- function(data, varnac, varfall){
  
  varnac <- enquo(varnac)
  varfall <- enquo(varfall)
  
  
  data %>% 
    
    mutate(neonato=if_else(condition = (!!varfall-!!varnac)<=27,
                           true = T, 
                           false = F))
  
  }



#data* : `r params$bdd1`
#vars* : vector de variables de grupo en character (eg. c('var1','var2'))

#f2. funcion de conteo de casos del indicador

fgrupos <- 

  function(data, vars=c(), varindic=NULL) {
    
    if(is.null(varindic)){
      
    data %>% group_by_at(.vars = vars) %>% count() %>% ungroup()
      
    } else {
      
    data %>% filter_at(.vars = varindic, .vars_predicate =  all_vars(.==1)) %>% 
      
      group_by_at(.vars = c(vars)) %>% count() %>% ungroup()
      
    }
    
  }

#f3. funcion que agrega los datos en funcion de las variables de agrupacion 

summarizador <- function(tabla, vars=NULL, varindicad=NULL) {
  
  varst <- c(varindicad, vars, 'anio_bs')
  
  
  t <- tabla  %>% group_by_at(.vars = varst) %>% 
    
    summarise(casos=sum(n, na.rm = T)) %>% ungroup() 
  
  if(!is.null(varindicad)){
    
    t %>% 
      
      filter_at(.vars = varindicad, .vars_predicate = all_vars(!is.na(.)))
    
  }
  
  t
}



```

###### Función del Indicador:


```{r echo=T}

  #Argumentos
  
  #tabla  : resultado de la funcion fgrupos()
  #vars   : vector de variables de grupo en character (eg. c('var1','var2'))
  #proyecciones: proyecciones nacidos vivos 1990 - 2020
  #varindicad: variable del indicador creada con la funcion neonatos


f_t_mor_neonat   <- function(tabla, 
                             vars=NULL,
                             proyecciones=proy_nac, 
                             varindicad=NULL){
  #numerador
  
  num <- 
    
    tabla %>% 
    
    summarizador(vars = vars)
  
  #denominador
  
  den <- 
    
    proy_nac %>% 
    
    rename(prov_fall=prov_nac) %>%
    
    summarizador(vars = vars)
  
  #indicador
  
  num %>% left_join(y = den, by=c(vars, 'anio_bs')) %>% 
    
    rename(numerador=casos.x, denominador=casos.y) %>% 
    
    mutate(indicador=numerador/denominador*1000)
  
}

```
