---
author: "Laboratorio Social - INEC"
date: "16/7/2019"
output:
  html_fragment:
  # html_document:
    toc: true
    # toc_float: true
    toc_collapsed: false
    toc_depth: 4
    # highlight: tango
---

```{r setup, include=FALSE}

knitr::opts_chunk$set(echo = TRUE)

library(purrr)
library(dplyr)
library(tidyr)
library(stringr)
library(ggplot2)
library(lubridate)
library(tibble)
library(knitr)
library(kableExtra)

path <- here::here("data/i01")

a <- readRDS(str_c(path,'/lista_ficha.RDS'))

# a <-
# 
#   readRDS('C://Users/DELL/Dropbox/2019_06_UNICEF_social_lab/99_indicadores/03_Resultados_RDS/lista_ficha.RDS')


indicador <-  'i05_P_nac_asis_salud'

params <- list(
  
  nombreindicador= a[[indicador]][['nombre']],
  
  bdd1 = if(a[[indicador]][['base']]=='defunciones_generales') {
        'Base de datos de Defunciones Generales'} else {
    
    if(a[[indicador]][['base']]=='nacimientos') { 
          'Base de datos de Nacimientos' } else {
        
        if(a[[indicador]][['base']]=='defunciones_fetales') {
              'Base de datos de Defunciones Fetales'} else {
            
            if(a[[indicador]][['base']]=='egresos') {
                  'Base de datos de Egresos Hospitalarios'
              
                                                     }
                                                        }
                                            }
                                                   },
  
  bdd2 = a[[indicador]][['base2']],
  
  unidad = a[[indicador]][['unidad']],
  
  interpret = a[[indicador]][['Interpret']],
  
  ods = str_c(a[[indicador]][['ods']], a[[indicador]][['ods_desc']], sep = ' '),
  
  plan = str_c(a[[indicador]][['plan']], a[[indicador]][['plan_desc']], sep = ' '),
  
  convencion = str_c(a[[indicador]][['convencion']], a[[indicador]][['convencion_desc']], sep = ' '),
  
  software = 'R version 3.6.1'

)


```
***
## Ficha Metodológica
***

#### Nombre del Indicador: 
`r params$nombreindicador`

***
#### Definición:
La `r params$nombreindicador` es la relación del número de nacimientos atendidos por personal calificado de salud que incluyen Médicos, obstetrices/obstetras, partero/as calificado/as en un periodo de tiempo $t$ con respecto al total de nacimientos en el mismo periodo. 

***
#### Periodo:
2013 - 2017

***

#### Fuente:
`r params$bdd1`
<!-- `r params$bdd2` -->

***

### Unidades:
`r params$unidad`

***

### Interpretación:
`r params$interpret`

***
#### Fórmula
$$ PNAPS^t= \frac{\sum_{j}^{k} \sum_i^n{x_{i,j}^t}}{\sum NV^t} $$

- $PNAPS^t$    : `r params$nombreindicador` en el periodo **t**.

- $x_{i,j}^t$: Nacimiento **i** atendido por personal calificado de salud **j** en el periodo **t**.

- $\sum NV^t$: Total de nacimientos en el periodo *t*.

- $i$        : Nacimiento **i** asistido por personal de salud calificado.

- $j$        : Tipo de personal calificado *j* que asiste el nacimiento $\epsilon$ (Médico,Ostetriz/Obstetra, Partero/as Calificado/as).



***

#### Desagregaciones:
```{r echo=F}

b <- 
  
  a[[params$base]][['labels']] %>% 
  
  set_names(nm = c('Variable','label')) %>%
  
  group_by(Variable) %>% summarise(Descripcion=first(label))


```


```{r varlabel, echo=F}

cat('\n')

b %>%
  
  kable(caption = 'Variables de Grupo') %>% 

  kable_styling(bootstrap_options = c("striped", "hover", "condensed", "responsive"),
                            full_width = F, font_size = 10, position = 'center')


```

***
```{r echo=F}

if(any(b$Variable %in% 'g_edad')){

data.frame(Categoria=c('Niño/a',
                       "Adolescencia Temprana",
                       "Adolescencia Tadía",
                       "Adulto"),
           Descripcion=c('Menor de 12 años',
                     "De 12 a 14 años",
                     "De 14 a 17 años",
                     "mayor o igual a 18 años")) %>% as_tibble() %>% 
    
    kable(caption='Grupos de niñez y adolescencia') %>% 
    
    kable_styling(bootstrap_options = c("striped", "hover", "condensed", "responsive"),
                            full_width = F, font_size = 10, position = 'center')

} else {
  
  cat('')
}

```

***

#### Tags:

   **Objetivos de Desarrollo Sostenible:**

    `r params$ods`

  **Plan Nacional de Desarrollo:**

    `r params$plan`


  **Convención sobre los Derechos del Nino:**
  
    `r params$convencion`


***

#### Código

***

**Software:** `r params$software`

***

**Librerias:**

```{r echo=T}

library(purrr)
library(dplyr)
library(tidyr)
library(stringr)
library(lubridate)
library(tibble)

```

***

##### Funciones de Preámbulo:

```{r echo=T}

# Funciones

#Argumentos: 

#f1. Identificacion de personal calificado
#crea la variable 'asistido'

fc_asistencia_ps <- function(data, var){
  
  var <- enquo(var)
  
  data %>% 
    
    mutate(asistido= ifelse(str_detect(string = !!var, 
                                       pattern = 'MÉDICO|OBSTETR|ENFERMERO/A|CALIF'), 
                            yes = T, 
                            no = F))
}

#f2. funcion de conteo de casos del indicador

fgrupos <- 

  function(data, vars=c(), varindic=NULL) {
    
    if(is.null(varindic)){
      
    data %>% group_by_at(.vars = vars) %>% count() %>% ungroup()
      
    } else {
      
    data %>% filter_at(.vars = varindic, .vars_predicate =  all_vars(.==1)) %>% 
      
      group_by_at(.vars = c(vars)) %>% count() %>% ungroup()
      
    }
    
  }

#f3. funcion que agrega los datos en funcion de las variables de agrupacion 

summarizador <- function(tabla, vars=NULL, varindicad=NULL) {
  
  varst <- c(varindicad, vars, 'anio_bs')
  
  
  t <- tabla  %>% group_by_at(.vars = varst) %>% 
    
    summarise(casos=sum(n, na.rm = T)) %>% ungroup() 
  
  if(!is.null(varindicad)){
    
    t %>% 
      
      filter_at(.vars = varindicad, .vars_predicate = all_vars(!is.na(.)))
    
  }
  
  t
}



```

##### Función del Indicador: 

```{r echo=T}

  #Argumentos
  
  #tabla  : resultado de la funcion fgrupos()
  #vars   : vector de variables de grupo en character (eg. c('var1','var2'))
  #varindicad: variable del indicador creada con la funcion fc_asistencia_ps
  

f_p_nac_asis <- function(tabla, 
                         vars=c(), 
                         varindicad=NULL) {
  
  if('asis_por' %in% vars){
    
    v <- vars %>% str_subset(pattern = 'asis_por', negate=T)
    
  } else {
    
    v <- vars
  }
  
  
  cat_asis <-
    
    tabla$asis_por %>% table %>% names() %>% 
    
    str_subset(pattern = 'DICO|OBSTE|ENFERMERO|CALIF')
  
  t <- 
    
    tabla %>% mutate(Asistencia=if_else(asis_por %in% cat_asis, 
                                        true = 'Personal de Salud', 
                                        false = 'No Personal de Salud')) %>% 
    
    filter(Asistencia=='Personal de Salud') %>% 
    
    summarizador(vars = vars, varindicad = NULL)
  
  
  
  den <- 
    
    tabla %>% 
    
    summarizador(vars = v)
  
  tf <- 
    
    t %>% left_join(y = den, by=c(v, 'anio_bs')) %>% 
    
    rename(numerador=casos.x, denominador=casos.y) %>% 
    
    mutate(indicador=numerador/denominador*100)
  
  tf  

}


```











