---
author: "Laboratorio Social - INEC"
date: "16/7/2019"
output:
  html_fragment:
    toc: true
    toc_float: true
    toc_collapsed: false
    toc_depth: 4
    highlight: tango
---

```{r setup, include=FALSE}

knitr::opts_chunk$set(echo = TRUE)

library(purrr)
library(dplyr)
library(tidyr)
library(stringr)
library(ggplot2)
library(lubridate)
library(tibble)
library(knitr)
library(kableExtra)



#<- here::here("app/data/i01")
# a <- readRDS(str_c'/lista_ficha.RDS'))

#<- here::here("'C://Users/DELL/Dropbox/2019_06_UNICEF_social_lab/99_indicadores/03_Resultados_RDS/")
# a <- readRDS(str_c'/lista_ficha.RDS'))


params <- list(
  
  nombreindicador= 'Incidencia de pobreza por ingresos',
  bdd1= 'Encuesta Nacional de Empleo, Desempleo y Subempleo'

  )

```
***
## Ficha Metodológica
***

#### Nombre del Indicador: 
`r params$nombreindicador`

***
#### Definición:
La `r params$nombreindicador` es el total de personas cuyo ingreso per cápita es inferior al valor de la línea de la pobreza, expresado como el porcentaje de la población total en un periodo determinado. 

***
#### Periodo
2007 - 2017

***

#### Fuente:
- `r params$bdd1`

***

***
#### Fórmula:

$$ TPY^t = \frac{\sum_i^n{x_{i}^t}}{X^t} * K $$

- $TPY^t$    : `r params$nombreindicador` en el periodo **t**.

- $\sum_i^n{x_{i}^t}$: Sumatoria de personas **i** en condición de pobreza por ingresos en el periodo **t**.

- $X^t$: Total de personas en el periodo *t*.

- $i$        : personas bajo la linea de la pobreza **i**.

- $K$        : Constante = 100.

***

#### Desagregaciones:

```{r varlabel, echo=F}

# cat('\n')
# 
#   a[[params$base]][['labels']] %>% 
#     
#     set_names(nm = c('Variable','label')) %>%
#     
#     group_by(Variable) %>% summarise(Descripcion=first(label)) %>% 
#     
#     arrange(desc(Variable)) %>% 
#     
#     kable(caption = 'Variables de Grupo' ) %>%
#     
#     kable_styling(bootstrap_options = c("striped", "hover", "condensed", "responsive"),
#                             full_width = F, font_size = 12, position = 'center')
# 
#   

```

***

##### Tags:

Objetivos de Desarrollo Sostenible:

    Objetivo 1. Fin de la Pobreza

Plan Nacional de Desarrollo:
    
    Objetivo 1. Garantizar una vida digna con iguales oportunidades para todas las personas


Convención sobre los Derechos del Niño:


***
##### Código
###### Funciones de Preámbulo:



```{r echo=T}

# Funciones



```

###### Función del Indicador: 

###### Argumentos:
  

```{r echo=T}

  
  #funciones

```
